【裁判字號】    89,裁,846
【裁判日期】    890608
【裁判案由】    免職
【裁判全文】
行  政  法  院  裁  定                            八十九年度裁字第八四六號
    原      告  甲○○即受處.
    被      告  交通部高雄港務局
右當事人間因免職事件，原告不服交通部中華民國八十八年七月二十六日交訴八八字
第三二二二一號再訴願決定，提起行政訴訟。本院裁定如左︰
    主  文
原告之訴駁回。
    理  由
按「人民對於中央或地方機關之行政處分，認為違法或不當，致損害其權利或利益者
，得依本法提起訴願、再訴願。但法律另有規定者，從其規定。」訴願法第一條定有
明文。次按，交通事業人員考成規則係公務人員考績法所授權訂定之法規命令，該規
則第十九條第一項規定略以：「年終考成考列四等受免職之懲處者，受考人認為有疑
義時，得申請復審、再復審」，則此復審、再復審之規定即屬上開訴願法之例外規定
，且相當於訴願、再訴願程序當無疑義。經查，本件原告之父陳錫樸原任職於台灣省
政府交通處高雄港務局，該局辦理六十二年年終考績時，依交通事業人員考成規則規
定，以原告之父素行劣跡予以考列四等，依法免職，並以六十三年十二月二十三日高
港人二字第三三九號考績通知函知陳錫樸在案。原告之父不服，先後曾向台灣省
交通處提起復審，經駁回後仍表不服，向台灣省委任職公務員銓敘委託審查委員會提
起再復審，亦經駁回在案。原告就該已確定之行政處分，於受處分人陳錫樸死亡（八
十五年九月十日）後，以自己名義依訴願法規定提起訴願、再訴願。然按，訴願之決
定，有拘束原處分或原決定官署之效力，訴願法第十二條定有明文。除不服之原處分
或原決定，有合於訴願法第四條規定情形，得由不服者提起再訴願或行政訴訟外，其
原處分或原決定即屬確定，該原處分或原決定之官署，均應受拘束，不得由原決定官
署自動撤銷其原決定。至其直接上級官署，除依法受理再訴願外，亦不得本其監督權
作用，命原決定官署更為決定，至受理再訴願之官署，對於已決定之再訴願，自亦不
得自動撤銷更為決定，有司法院院字第一五五七號解釋可參。本件公務員免職之行政
處分，法律既另有規定應循復審、再復審程序予以救濟，且亦前經原告之父陳錫樸循
該程序提起復審、再復審並經駁回確定在案，參之上開解釋意旨，自無再適用訴願程
序請求救濟餘地，是原告復以利害關係人地位提起本件訴願、再訴願，自非合法；則
再訴願決定就程序上予以駁回，尚無不合；原告復對之提起行政訴訟，難為為合法，
應予駁回。其實體上之主張，已無審就之必要，併此敘明。
據上論結，本件原告之訴為不合法，爰依行政訴訟法第十四條第一項，裁定如主文。
中    華    民    國     八十九      年      六      月       八        日
                    行 政 法 院 第 三 庭
                                審 判 長 評  事      曾  隆  興
                                         評  事      鄭  淑  貞
                                         評  事      林  家  惠
                                         評  事      徐  瑞  晃
                                         評  事      張  瓊  文
右  正  本  證  明  與  原  本  無  異
                                         法院書記官  陳  盛  信
中    華    民    國     八十九      年      六      月       八        日


司法院資訊處製作；財團法人民間司法改革基金會備份。
